臺灣高等法院臺中分院刑事裁定　
111年度聲字第2194號
聲  請  人  臺灣高等檢察署臺中檢察分署檢察官     
受  刑  人  詹智文



上列聲請人因受刑人數罪併罰有二裁判以上，聲請定其應執行之
刑（聲請案號：111年度執聲字第968號），本院裁定如下：
    主  文
詹智文因犯如附表所示各罪所處之刑，應執行有期徒刑壹年參月
。
    理  由
一、聲請意旨略以：受刑人詹智文因誣告等數罪，先後判決確定
    如附表所示，數罪中雖有刑法第50條第1項但書所列情形，
    惟受刑人已請求檢察官聲請定應執行刑，有臺灣彰化地方檢
    察署民國111年10月14日刑法第50條第1項但書案件是否聲請
    定刑聲請書足稽，應依刑法第50條第2項、第53條、第51條
    第5款規定，定其應執行之刑，爰依刑事訴訟法第477條第1
    項聲請裁定等語。
二、裁判確定前犯數罪者，併合處罰之，但有刑法第50條第1項 
    但書之情形，經受刑人請求檢察官聲請定應執行刑者，依第
    51條規定定之；又數罪併罰，有二裁判以上者，依刑法第51
    條規定，定其應執行之刑；而數罪併罰，分別宣告其罪之刑
    ，宣告多數有期徒刑者，於各刑中之最長期以上，各刑合併
    之刑期以下，定其刑期，但不得逾30年，刑法第50條、第53
    條、第51條第5款分別定有明文。按數罪併罰之定應執行之
    刑，係出於刑罰經濟與責罰相當之考量，並非予以犯罪行為
    人或受刑人不當之利益，為一種特別的量刑過程，相較於刑
    法第57條所定科刑時應審酌之事項係對一般犯罪行為之裁量
    ，為定應執行刑之宣告，乃對犯罪行為人本身及所犯各罪之
    總檢視，除應考量行為人所犯數罪反應出之人格特性，並應
    權衡審酌行為人之責任與整體刑法目的及相關刑事政策，在
    量刑權之法律拘束性原則下，依刑法第51條第5款之規定，
    採限制加重原則，以宣告各刑中之最長期為下限，各刑合併
    之刑期為上限，但最長不得逾30年，資為量刑自由裁量權之
    外部性界限，並應受法秩序理念規範之比例原則、平等原則
    、責罰相當原則、重複評價禁止原則等自由裁量權之內部抽
    象價值要求界限之支配，以使輕重得宜，罰當其責，俾符合
    法律授與裁量權之目的，以區別數罪併罰與單純數罪之不同
    ，兼顧刑罰衡平原則（最高法院100年度台抗字第440號刑事
    裁定意旨參照）。又酌定執行刑，審酌各罪間關係時，宜綜
    合考量數罪侵害法益之異同、對侵害法益之加重效應及時間
    、空間之密接程度，各罪間之獨立程度較高者，宜酌定較高
    之執行刑，但仍宜注意維持輕重罪間刑罰體系之平衡。行為
    人所犯數罪係侵害不可替代性或不可回復性之個人法益者，
    宜酌定較高之執行刑。107年8月7日司法院院台廳刑一字第1
    070021860號函訂定並自即日生效之「刑事案件量刑及定執
    行刑參考要點」第24、25點規定可供參考。再者，刑事訴訟
    法第370條第2項、第3項，已針對第二審上訴案件之定應執
    行之刑，明定有不利益變更禁止原則之適用。而分屬不同案
    件之數罪併罰，倘數裁判宣告數罪之刑，曾經分別定其執行
    刑，其後再依數罪併罰規定合併定其應執行刑，或一裁判宣
    告數罪之刑，曾經定其執行刑，再與其他裁判宣告之刑定其
    執行刑時，法理上均應同受此原則之拘束。亦即，上述另定
    之執行刑，其裁量所定之刑期，不得較重於原定執行刑之總
    和或原定執行刑加計宣告刑之總和。
三、經查，受刑人詹智文所犯如附表所示誣告等數罪，各處如附
    表所示之刑，均經確定在案，附表編號1、2所示2罪，曾經
    臺灣彰化地方法院定應執行有期徒刑5月確定（得易科罰金
    ），有各該判決書及臺灣高等法院被告前案紀錄表在卷可稽
    。而受刑人所犯如附表編號1、2所示之罪，為得易科罰金、
    得易服社會勞動之罪，所犯如附表編號3所示之罪，為不得
    易科罰金、不得易服社會勞動之罪，所犯如附表編號4所示
    之罪，為不得易科罰金、得易服社會勞動之罪，然受刑人就
    如附表所示各罪已請求檢察官聲請定應執行刑，有受刑人11
    1年10月14日「刑法第50條第1項但書案件是否聲請定刑聲請
    書」在卷可稽，依刑法第50條第2項規定，本件檢察官聲請
    定應執行刑之程序合法，且受刑人於上開調查表已表示對本
    案聲請定應執行刑並無意見進行陳述，亦有上開調查表可參
    。爰審酌受刑人所犯如附表所示各罪，分別為傷害罪（2罪
    ，附表編號1、3）、恐嚇危害安全罪（1罪，附表編號2）、
    誣告罪（1罪，附表編號4），行為態樣有所不同，所侵害者
    ，係具不可替代性之個人身體、自由法益，以及國家法益，
    附表編號1、2犯罪時間為同一日，附表編號3、4犯罪時間相
    近，並兼衡附表所示各罪依其犯罪情節所量定之刑、曾定應
    執行刑所形成之刑期上限，及前揭所述之比例原則、責罰相
    當原則等自由裁量權之內部性界限等情，合併定其應執行之
    刑如主文所示。
四、據上論斷，依刑事訴訟法第477條第1項，刑法第50條第2項
    、第53條、第51條第5款，裁定如主文。　　
中　　華　　民　　國　　111 　年　　11　　月　　9　　 日
            刑事第十庭     審判長法　官   陳  宏  卿
　　　　　　　　　　　　　　　　 法　官   楊  陵  萍
                                 法　官   林  美  玲
以上正本證明與原本無異。
如不服本裁定，應於收受送達後5日內向本院提出抗告書狀（須
附繕本）。因疫情而遲誤不變期間，得向法院聲請回復原狀。

                                 書記官   趙  郁  涵
　　　　　　　　　　　　　　　　 
中　　華　　民　　國　　111 　年　　11　　月　　9 　　日
       附表：受刑人詹智文定應執行刑案件一覽表
編      號  1 2 3 罪      名  傷害 恐嚇危害安全 傷害 宣  告  刑  有期徒刑3月 有期徒刑3月 有期徒刑7月 犯 罪 日 期  108年10月6日 108年10月6日 109年6月4日 偵 查 機 關 年 度 案 號  彰化地檢109年度偵緝字第157號 彰化地檢109年度偵緝字第157號 彰化地檢109年度偵字第6452、12381、12382號 最後 事實審 法院 彰化地院 彰化地院 臺中高分院  案號 109年度簡字第1265號 109年度簡字第1265號 111年度上訴字第184號  判決 日期 109年8月7日 109年8月7日 111年7月27日 確定 判決 法院 彰化地院 彰化地院        臺中高分院  案號 109年度簡字第1265號 109年度簡字第1265號 111年度上訴字第184號  判決確定日期 109年9月16日 109年9月16日 111年9月6日 是否為得易科罰金、易服社會勞動之案件  得易科罰金 得易服社會勞動 得易科罰金 得易服社會勞動 不得易科罰金 不得易服社會勞動 備       註  彰化地檢1109年度執字第4548號(110年度執緝字第405號，編號1、2經原判決定應執行有期徒刑5月）　  彰化地檢111年度執字第4473號 
編      號  4 本欄空白 本欄空白 罪      名  誣告   宣  告  刑  有期徒刑4月   犯 罪 日 期  109年6月5日至同年7月23日   偵 查 機 關 年 度 案 號  彰化地檢109年度偵字第6452、12381、12382號   最後 事實審 法院 臺中高分院    案號 111年度上訴字第184號    判決 日期 111年7月27日   確定 判決 法院 臺中高分院    案號 111年度上訴字第184號    判決確定日期 111年9月6日   是否為得易科罰金、易服社會勞動之案件  不得易科罰金 得易服社會勞動   備       註  彰化地檢111年度執字第4474號